# 房屋免租要确认营业外收入吗

提问人：yaoyaning 时间：2012-07-27 16:56:26
要判断为什么免租，是公司初始或类似行为的补贴，还是租赁房屋的优惠

回答人：chenyiwei
赞同此观点。即该优惠事实上是出租方给予的激励措施，还是当地政府给予的补助。两者的处理原则不同。前者适用解释 1 号第三条；后者适用政府补助准则。